---
title: "Creación de un dashboard con Shiny app"
output: github_document
---

```{r setup, include=FALSE}
knitr::opts_chunk$set(echo = TRUE)
```

# Introducción

Este proyecto prueba algunas de las funciones que se van a emplear en la  creacción de un dashboard con R; principalmente con la lectura y operaciones relacionadas con la base de datos **PC_emergencias_2022.csv**.

## Carga la base de datos PC_emergencias_2022.csv.

La base de datos contiene información sobre emergencias ocurridas en San Martín de los Andes entre los años 2015 y 2022; ambos inclusive. Como es un CVS se va a ocupar la librería tidyverse (válido también para los filtros). La base de datos se va a nombrar como test.

```{r}

library(tidyverse)

test<- read_csv("data/PC_emergencias_2022.csv")

test


```


```{r}

library(leaflet)

emerg_Map <- leaflet() %>% 
  addTiles() %>% addCircleMarkers(data = test,
                                  lat = ~y,
                                  lng = ~x,
                                  radius = 10,
                                  opacity = 1)

emerg_Map
```

